【裁判字號】    95,訴,2438
【裁判日期】    951215
【裁判案由】    毒品危害防制條例
【裁判全文】
臺灣桃園地方法院刑事判決              95年度訴字第2438號
公  訴  人  臺灣桃園地方法院檢察署檢察官
被      告  甲○○
                    （現另案在臺灣雲林監獄執行中）
上列被告因違反毒品危害防制條例案件，經檢察官提起公訴（95
年度毒偵字第5087號），本院合議庭裁定改依簡式審判程序，茲
判決如下：
    主  文
甲○○施用第一級毒品，累犯，處有期徒刑壹年。
    事  實
一、甲○○前曾於民國87年間因施用毒品案件，經本院以87年度
    毒聲字第2245號裁定送觀察、勒戒，因認無繼續施用傾向，
    經臺灣桃園地方法院檢察署以87年度偵字第15512 號為不起
    訴處分確定；於89年間因施用毒品案件，經本院以89年度毒
    聲字第5220號裁定送觀察、勒戒，於90年9 月2 日入勒戒處
    所，因認有繼續施用傾向，經檢察官聲請強制戒治，經本院
    以90年度毒聲字第4008號裁定令入戒治處所施以強制戒治，
    於90年10月4 日入戒治處所，本院復以91年度毒聲字第542
    號裁定停止戒治，所餘戒治期間付保護管束，於91年3 月20
    日出所，其後再經本院以91年度毒聲字第2324號裁定撤銷停
    止戒治，於92年4 月11日執行完畢；於88年間因竊盜案件，
    經本院以88年度壢簡字第667 號判決判處有期徒刑3 月，緩
    刑3 年確定，其後本院以91年度撤緩字第73號裁定撤銷緩刑
    確定；於90年間因違反毒品危害防制條例案件，經本院以90
    年度訴字第1772號判決判處應執行有期徒刑9 月確定；於91
    年間因違反毒品危害防制條例案件，經本院以91年度訴字第
    1488號判決判處有期徒刑10月確定；上開各罪接續執行，於
    91年9 月3 日入監執行，於93年4 月30日縮短刑期假釋出監
    ，於93年12月30日縮刑期滿假釋未經撤銷，未執行之刑以已
    執行論（構成累犯）；於94年間再因違反毒品危害防制條例
    案件，經本院以94年度訴字第2431號判決判處應執行有期徒
    刑1 年4 月確定，於95年11月10日入監執行，現仍在執行中
    。詎其仍未戒除毒癮，明知海洛因係毒品危害防制條例所稱
    之第一級毒品，不得非法持有及施用，竟基於施用第一級毒
    品之犯意，於95年6 月28日下午5 時許，在桃園縣中壢市○
    ○路○ 段龍岡大操場司令臺旁，以將海洛因捲入香煙內之方
    式施用海洛因1 次。嗣於95年6 月29日中午12時20分許，因
    其為列管毒品人口，經警通知其至桃園縣政府警察局中壢分
    局採集尿液送驗結果，呈鴉片類毒品陽性反應，始悉上情。
二、案經桃園縣政府警察局中壢分局報告臺灣桃園地方法院檢察
    署檢察官偵查起訴。
    理  由
一、按刑事訴訟法第273 條之1 第1 項規定除被告所犯為死刑、
    無期徒刑、最輕本刑為3 年以上有期徒刑之罪或高等法院管
    轄第一審案件者外，於審判期日前之程序進行中，被告先就
    被訴事實為有罪之陳述時，審判長得告知被告簡式審判程序
    之旨，並聽取當事人、代理人、辯護人及輔佐人之意見後，
    裁定進行簡式審判程序。經查，本件被告甲○○被訴違反毒
    品危害防制條例案，非前開不得進行簡式審判程序之案件，
    經被告於本院審理時就被訴事實為有罪之陳述，且經本院告
    知被告簡式審判程序之旨，聽取被告及檢察官之意見後，爰
    依上開刑事訴訟法第273 條之1 第1 項之規定，當庭裁定改
    依簡式審判程序審判之，合先敘明。
二、上開犯罪事實，業經被告甲○○於警詢及本院審理中坦承不
    諱，而被告於95年6 月29日中午12時20分許為警採集尿液送
    請臺灣檢驗科技股份有限公司以EIA 酵素免疫分析法為初步
    檢驗，復以GC/MS 氣相層析/ 質譜儀法為確認檢驗結果，確
    呈可待因、嗎啡陽性（可待因、嗎啡均為海洛因代謝物質）
    反應，此有列管毒品人口尿液檢體採集送驗紀錄表、臺灣檢
    驗科技股份有限公司濫用藥物尿液檢驗報告各1 份附卷可稽
    （見偵查卷第10、12頁）。而按海洛因經注射入人體後，約
    80％於24小時內自尿中排出，一般而言，尿液中能否驗出嗎
    啡陽性與其投與量、投與途徑、採尿時間、個人體質及檢驗
    方法之靈敏度有關，國外曾有文獻報導注射6 毫克之海洛因
    鹽酸鹽，其代謝物嗎啡之平均可檢出時限約為26小時，此有
    行政院衛生署藥物食品檢驗局81年9 月8 日81藥檢壹字第81
    14885 號函可按，且以氣相層析質譜分析法作藥物及其代謝
    產物之定性及定量分析檢驗者，幾乎不會有偽陽性反應產生
    ，亦即如尿液中未含有煙毒之反應者，即不可能產生因藥物
    所引起之偽陽性反應，此為毒品檢驗學之常規，亦為本院辦
    理相關違反毒品危害防制條例案件所知悉，是以上開檢驗結
    果當足以認定為真實而堪予採信。足見上揭事實，除被告不
    利於己自白外，並有上述補強證據足佐，堪認被告自白與事
    實相符，應可採為論罪科刑之依據。又被告曾於87年間因施
    用毒品案件，經本院以87年度毒聲字第2245號裁定送觀察、
    勒戒，因認無繼續施用傾向，經臺灣桃園地方法院檢察署以
    87年度偵字第15512 號為不起訴處分確定；於89年間因施用
    毒品案件，經本院以89年度毒聲字第5220號裁定送觀察、勒
    戒，於90年9 月2 日入勒戒處所，因認有繼續施用傾向，經
    檢察官聲請強制戒治，經本院以90年度毒聲字第4008號裁定
    令入戒治處所施以強制戒治，於90年10月4 日入戒治處所，
    本院復以91年度毒聲字第542 號裁定停止戒治，所餘戒治期
    間付保護管束，於91年3 月20日出所，其後再經本院以91年
    度毒聲字第2324號裁定撤銷停止戒治，於92年4 月11日執行
    完畢等情，有臺灣桃園地方法院檢察署刑案資料查註紀錄表
    、全國施用毒品案件紀錄表、受觀察勒戒人毒品及前科紀錄
    簡列表、臺灣高等法院被告前案紀錄表各1 份在卷為憑，其
    5 年內再犯本件施用第一級毒品之罪，事實已臻明確。綜上
    所述，足徵被告係於5 年內再犯毒品危害防制條例第10條第
    1 項之罪，應予依法論科。
三、核被告所為，係犯毒品危害防制條例第10條第1 項之施用第
    一級毒品罪。其非法持有海洛因之低度行為，為其非法施用
    海洛因之高度行為所吸收，不另論罪。又被告前於88年間因
    竊盜案件，經本院以88年度壢簡字第667 號判決判處有期徒
    刑3 月，緩刑3 年確定，其後本院以91年度撤緩字第73號裁
    定撤銷緩刑確定；於90年間因違反毒品危害防制條例案件，
    經本院以90年度訴字第1772號判決判處應執行有期徒刑9 月
    確定；於91年間因違反毒品危害防制條例案件，經本院以91
    年度訴字第1488號判決判處有期徒刑10月確定；上開各罪接
    續執行，於91年9 月3 日入監執行，於93年4 月30日縮短刑
    期假釋出監，於93年12月30日縮刑期滿假釋未經撤銷，未執
    行之刑以已執行論等情，有臺灣桃園地方法院檢察署刑案資
    料查註紀錄表、臺灣高等法院被告前案紀錄表各1 份在卷可
    稽；另按修正後刑法第2 條第1 項之規定：「行為後法律有
    變更者，適用行為時之法律。但行為後之法律有利於行為人
    者，適用最有利於行為人之法律」，係規範行為後法律變更
    所生新舊法比較適用之準據法，於新法施行後，應適用新法
    第2 條第1 項之規定，為「從舊從輕」之比較，而刑法第47
    條累犯之規定於94年1 月7 日修正公布，並於95年7 月1 日
    施行，修正前刑法第47條規定：「受有期徒刑之執行完畢，
    或受無期徒刑或有期徒刑一部之執行而赦免後，5 年以內再
    犯有期徒刑以上之罪者，為累犯，加重本刑至二分之一。」
    修正後刑法第47條第1 項規定：「受徒刑之執行完畢，或一
    部之執行而赦免後，5 年以內故意再犯有期徒刑以上之罪者
    ，為累犯，加重本刑至二分之一。」本件被告前受有期徒刑
    之執行完畢，於5 年以內再故意犯本件最重本刑為有期徒刑
    以上之罪，不論依修正前之刑法第47條或修正後之同法第47
    條第1項 之規定，均構成累犯，對被告而言並無有利或不利
    之情形，則應依修正後刑法第2 條第1 項前段規定，適用修
    正前刑法第47條論以累犯，並加重其刑。爰審酌被告施用毒
    品，戕害自身身心，前已經觀察、勒戒、強制戒治處分及有
    期徒刑之執行，仍無戒除毒癮之決心，惟犯罪後尚能坦承犯
    行，犯後態度尚佳及其素行等一切情狀，量處如主文所示之
    刑，以示懲儆。
據上論斷，應依刑事訴訟法第273 條之1 第1 項、第299 條第1
項前段，毒品危害防制條例第10條第1 項，修正後刑法第2 條第
1 項前段、修正前刑法第11條前段、第47條，判決如主文。
本案經檢察官嵇珮晶到庭執行職務。
中    華    民    國    95    年    12    月    15    日
                  刑事第二庭    法  官  鄭吉雄
以上正本證明與原本無異。
如不服本判決，應於判決送達後10日內向本院提出上訴狀（應附
繕本），上訴於臺灣高等法院。
                                書記官  謝至菁
中    華    民    國    95    年    12    月    15    日
附錄法條：
毒品危害防制條例第10條第1項


司法院資訊處製作；財團法人民間司法改革基金會備份。
